en: Olive oils from Corsica, Olive oil from Corsica
de: Korsisches Olivenöl
fr: Huile d'olive de Corse, Oliu di Corsica
hr: Maslinova ulja s Korzike
nl: Olijfoliën uit Corsica, Corsicaanse olijfoliën, Olijfolies uit Corsica

en: Olive oils from Haute-Provence, Olive oil from Haute-Provence
fr: Huiles d'olive de Haute-Provence
hr: Maslinova ulja iz visoke Provanse
nl: Olijfoliën uit de Haute-Provence, Olijfolies uit de Haute-Provence

en: Olive oils from Vallée des Baux-de-Provence, Olive oil from Vallée des Baux-de-Provence
fr: Huiles d'olive de la Vallée des Baux-de-Provence
hr: Maslinova ulja iz vallée des baux-de-provence
nl: Olijfoliën uit de vallei van Baux-de-Provence, Olijfolies uit de vallei van Baux-de-Provence

en: Olive oils from Nice, Olive oil from Nice
fr: Huiles d'olive de Nice
hr: Maslinova ulja iz nice
nl: Olijfoliën uit Nice, Olijfolies uit Nice

en: Olive oil from Nîmes
fr: Huile d'olive de Nîmes
hr: Maslinovo ulje iz Nîmesa
nl: Olijfoliën uit Nîmes, Olijfolies uit Nîmes

en: Olive oil from Nyons
fr: Huile d'olive de Nyons
hr: Maslinovo ulje iz nyonsa
nl: Olijfoliën uit Nyons, Olijfolies uit Nyons

fr: Huile d'olive de Provence
nl: Olijfoliën uit de Provence, Olijfolies uit de Provence, Provençaalse olijfolies, Provençaalse olijfoliën

en: Olive oils from Italy, Italian olive oils, Olive oil from Italy, Italian olive oil
bg: Италианско дървено масло, италиански зехтин
da: Olivenolier fra Italien, Italienske olivenolier
de: Olivenöle von Italien
fi: Italialaiset oliiviöljyt
fr: Huiles d'olive d'Italie
hr: Maslinova ulja iz italije
hu: Olívaolajok Olaszországból
it: Oli d'oliva dall'Italia
lt: Alyvuogių aliejai iš Italijos
nl: Olijfoliën uit Italië, Olijfolies uit Italië, Italiaanse olijfolies, Italiaanse olijfoliën
sv: Olivoljor från Italien, Italienska olivoljor

en: Extra-virgin olive oils from Italy, Italian extra-virgin olive oils
da: Ekstra jomfruolivenolier fra Italien, Italienske ekstra jomfruolivenolier
sv: Extra jungfruolivoljor från Italien, Italienska extra jungfruolivoljor

en: Olive oils from Alto Crotonese
fr: Huiles d'olive de Alto Crotonese
hr: Maslinova ulja iz alto krotoneza
it: Olio di oliva Alto Crotonese, Alto Crotonese
nl: Olijfoliën uit Alto Crotonese, Olijfolies uit Alto Crotonese

en: Olive oils from Aprutino Pescarese
fr: Huiles d'olive de Aprutino Pescarese
hr: Maslinova ulja od aprutino pescarese
it: Olio di oliva Aprutino Pescarese, Aprutino Pescarese
nl: Olijfoliën uit Aprutino Pescarese, Olijfolies uit Aprutino Pescarese

en: Olive oils from Brisighella
fr: Huiles d'olive de Brisighella
hr: Maslinova ulja od brisighella
it: Olio di oliva Brisighella, Brisighella
nl: Olijfoliën uit Brisighella, Olijfolies uit Brisighella

en: Olive oils from Bruzio
fr: Huiles d'olive de Bruzio
hr: Maslinova ulja iz bruzija
it: Olio di oliva Bruzio, Bruzio
nl: Olijfoliën uit Bruzio, Olijfolies uit Bruzio

en: Olive oils from Canino
fr: Huiles d'olive de Canino
hr: Maslinova ulja iz canino
it: Olio di oliva Canino, Canino
nl: Olijfoliën uit Canino, Olijfolies uit Canino

en: Olive oils from Cartoceto
fr: Huiles d'olive de Cartoceto
hr: Maslinova ulja iz cartoceta
it: Olio di oliva Cartoceto, Cartoceto
nl: Olijfoliën uit Cartoceto, Olijfolies uit Cartoceto

en: Olive oils from Chianti Classico
fr: Huiles d'olive de Chianti Classico
hr: Maslinova ulja iz chianti classico
it: Olio di oliva Chianti Classico
nl: Olijfoliën uit Chianti Classico, Olijfolies uit Chianti Classico

en: Olive oils from Cilento
fr: Huiles d'olive de Cilento
hr: Maslinova ulja od cilenta
it: Olio di oliva Cilento
nl: Olijfoliën uit Cilento, Olijfolies uit Cilento

en: Olive oils from Collina di Brindisi
fr: Huiles d'olive de Collina di Brindisi
hr: Maslinova ulja iz Collina di Brindisi
it: Olio di oliva Collina di Brindisi, Collina di Brindisi
nl: Olijfoliën uit Collina di Brindisi, Olijfolies uit Collina di Brindisi

en: Olive oils from Colline Pontine
fr: Huiles d'olive de Colline Pontine
hr: Maslinova ulja iz pontinskog kolina
it: Olio di oliva Colline Pontine, Colline Pontine
nl: Olijfoliën uit Colline Pontine, Olijfolies uit Colline Pontine

en: Olive oils from Colline di Romagna
fr: Huiles d'olive de Colline di Romagna
hr: Maslinova ulja iz Colline di romagna
it: Olio di oliva Colline di Romagna, Colline di Romagna
nl: Olijfoliën uit Colline di Romagna, Olijfolies uit Colline di Romagna